YASMIN CASTRO

FULL-STACK

62 9 8169 5581



O Goiânia - GO

EDUCAÇÃO

Instituto Federal de Goiás

Bacharelado em Sistemas de informação

2020 - presente

7° período

New Jersey City University

English Language and Global Leadership

2017

Programa Goiás sem Fronteiras

EXPERIÊNCIA

Desenvolvedora Full-Stack,

SVA Tech.

Belo Horizonte - MG

nov. 2022 - Presente

- Participo na manutenção e criação de novas features para painéis que exibem os dados gerados pela IA da empresa.
- Desenvolvimento utilizando principalmente com JavaScript, AngularJS, Git, NodeJS, MongoDB e ExpressJS.
- Desenvolvo soluções robustas e escaláveis.
- Participação em discussões técnicas com a equipe de desenvolvimento e stakeholders.

Desenvolvedora Web Júnior

Hyerdev, Goiânia - GO

dez. 2021 - nov. 2022

- Participação ativa no desenvolvimento de projetos e manutenção de sites e APIs.
- Desenvolvimento utilizando principalmente Typescript, bancos de dados, Node.js, Next.js e React.
- Utilização de ferramentas importantes da AWS e Docker.
- Desenvolvimento de CMS utilizando a biblioteca Directus.
- Criação de automações web scrapping.

Estagiária de desenvolvimento set. 2021 - dez. 2021

- Estudei tecnologias como JavaScript, Node.js, HTML e CSS.
- Realizava pequenos ajustes em projetos da empresa para aprimorar minha prática de programação.

Estagiária de suporte ao cliente

Ilion Soluções Web. Goiânia - GO

jun. 2021 - ago. 2021

- Prestei suporte técnico para clientes, solucionando problemas em sites WordPress e atendendo ligações.
- Delegava as demandas mais complexas para a equipe de programadores responsáveis.

RESUMO

Graduanda de Sistema de informação no IFG, atualmente desenvolvedora Full-Stack. Tenho experiência com NodeJS desde a construção de APIs até Automações Web, utilização de banco de dados SQL e NoSQL, criação de containers no Docker e construção de sites em React e AngularJS.

Meu objetivo é sempre buscar novos desafios e aprender mais sobre as tecnologias mais recentes.

CERTIFICADOS

AWS Academy Cloud Foundations, AWS - 2022

The complete React Developer Course, Udemy - 2022

The complete Node.js Developer Course, Udemy - 2021

COMPETÊNCIAS

TypeScript/JavaScript Node.JS React.JS Angular.JS Git/Github Postgres MongoDB Next.JS Docker AWS

IDIOMAS

Inglês



Espanhol